ko: 장난감 무기 및 가젯 기능: 앱 연결; 전자 디스플레이; 스펀지 다트 발사; IR/레이저 포인터(장난감); 탄약/리필 포함; 타겟 포함; 조명; 모션 활성화; 프로젝션(기호/패턴); 역할놀이/스파이 암호 해독 도구; 부드러운/폼 안전 모서리; 사운드 효과; 보관 케이스 포함; 흡착 다트; 진동; 음성 변조; 무전기 기능; 물총 쏘기; 착용형(홀스터/스트랩); 기타
bg-BG: Характеристики на играчка оръжие и шпионски приспособления: Свързано с приложение; Електронен дисплей; Стрелба с дунапренени стрелички; Инфрачервен/лазерен показалец (играчка); Включва амуниции/резерви; Включва мишена; Светещо; Активиращо се при движение; Проекция (символи/модели); Инструменти за ролеви игри / шпионско декодиране; Меки/дунапренени безопасни ръбове; Звукови ефекти; Включен е калъф за съхранение; Стрелички с вендузи; Вибрация; Промяна на гласа; Функция за уоки-токи; Стрелба с вода; За носене (кобур/ремък); Друго
sk-SK: Funkcie hračkárskych zbraní a gadgetov: Pripojené k aplikácii; Elektronický displej; Strieľanie penových šípok; Infračervené/laserové ukazovátko (hračka); Vrátane munície/náplní; Vrátane terča; Svietiace; Aktivované pohybom; Projekcia (symboly/vzory); Nástroje na hranie rolí/špionážne dekódovanie; Mäkké/penové bezpečné okraje; Zvukové efekty; Vrátane úložného puzdra; Šípky s prísavkami; Vibrácia; Menič hlasu; Funkcia vysielačky; Strieľanie vody; Nositeľné (puzdro/popruh); Iné
it: Caratteristiche delle armi e dei gadget giocattolo: Connesso all'app; Display elettronico; Lancio di dardi in schiuma; Puntatore IR/laser (giocattolo); Include munizioni/ricariche; Include bersaglio; Luminoso; Attivato dal movimento; Proiezione (simboli/motivi); Strumenti di decodifica per gioco di ruolo/spia; Bordi morbidi/in schiuma sicuri; Effetti sonori; Custodia inclusa; Dardi a ventosa; Vibrazione; Modulatore vocale; Funzione walkie-talkie; Sparo ad acqua; Indossabile (fondina/cinghia); Altro
nb: Lekevåpen og dingsfunksjoner: App-tilkoblet; Elektronisk skjerm; Skumgummipiler; IR-/laserpeker (leketøy); Inkluderer ammunisjon/påfyll; Målskive inkludert; Lysende; Bevegelsesaktivert; Projeksjon (symboler/mønstre); Rollespill- / spiondekodingsverktøy; Myke kanter / skumkanter; Lydeffekter; Oppbevaringsboks inkludert; Piler med sugekopp; Vibrasjon; Stemmeforvrenger; Walkietalkie-funksjon; Vannskyting; Bærbar (hylster/stropp); Annet
zh-CN: 玩具武器和小工具功能: 连接应用; 电子显示屏; 泡沫飞镖射击; 红外/激光指示器（玩具）; 包含弹药/补充装; 包含靶子; 发光; 动作激活; 投影（符号/图案）; 角色扮演/间谍解码工具; 柔软/泡沫安全边缘; 音效; 随附收纳盒; 吸盘飞镖; 震动; 变声器; 对讲机功能; 射水; 可穿戴（枪套/绑带）; 其他
fr: Caractéristiques des armes et gadgets jouets: Connecté à une appli; Affichage électronique; Tir de fléchettes en mousse; Pointeur IR/laser (jouet); Comprend des munitions/recharges; Comprend une cible; Lumineux; Activé par le mouvement; Projection (symboles/motifs); Jeu de rôle/outils de décodage d’espion; Bords souples/sécuritaires en mousse; Effets sonores; Boîte de rangement incluse; Fléchettes à ventouse; Vibration; Modificateur de voix; Fonction talkie-walkie; Tir à l’eau; Portable (étui/sangle); Autre
ro-RO: Caracteristici ale armei și gadgetului de jucărie: Conectat la app; Afișaj electronic; Tragere cu săgeți din spumă; Indicator IR/laser (jucărie); Include muniție/rezerve; Include țintă; Luminos; Activat de mișcare; Proiecție (simboluri/modele); Instrumente de decodificare pentru jocuri de rol/spioni; Margini sigure, moi/din spumă; Efecte sonore; Cutie de depozitare inclusă; Săgeți cu ventuză; Vibrații; Modificator de voce; Funcție de walkie-talkie; Tragere cu apă; Purtabil (toc/curea); Altele
sv: Leksaksvapen och prylfunktioner: Appansluten; Elektronisk display; Skumgummipilar; IR/laserpekare (leksak); Ammunition/påfyllning ingår; Måltavla ingår; Upplyst; Rörelseaktiverad; Projektion (symboler/mönster); Rollspel/verktyg för spionavkodning; Mjuka/skumsäkra kanter; Ljudeffekter; Förvaringsväska ingår; Sugkoppspilar; Vibration; Röstförvrängare; Walkie-talkie-funktion; Vattenskjutande; Bärbar (hölster/rem); Övrigt
pl: Funkcje zabawkowych broni i gadżetów: Połączenie z aplikacją; Wyświetlacz elektroniczny; Strzelanie piankowymi rzutkami; Wskaźnik IR/laserowy (zabawka); Zawiera amunicję/wkłady; Zawiera cel; Świecący; Aktywacja ruchem; Projekcja (symbole/wzory); Odgrywanie ról/szpiegowskie narzędzia do dekodowania; Miękkie/piankowe bezpieczne krawędzie; Efekty dźwiękowe; Skrzynka/etui w zestawie; Rzutki z przyssawkami; Wibracje; Zmieniacz głosu; Funkcja walkie-talkie; Strzelanie wodą; Do noszenia (kabura/pasek); Inne
th: คุณสมบัติของอาวุธและอุปกรณ์ของเล่น: เชื่อมต่อแอป; หน้าจออิเล็กทรอนิกส์; ยิงลูกดอกโฟม; ตัวชี้ IR/เลเซอร์ (ของเล่น); มีกระสุน/รีฟิล; มีเป้าให้; มีไฟ; ทำงานด้วยการเคลื่อนไหว; การฉายภาพ (สัญลักษณ์/รูปแบบ); เครื่องมือสวมบทบาท/ถอดรหัสสายลับ; ขอบนุ่ม/โฟมปลอดภัย; เอฟเฟกต์เสียง; มีกล่องเก็บให้; ลูกดอกหัวดูดกระจก; การสั่น; เปลี่ยนเสียง; ฟังก์ชันวิทยุสื่อสาร; ยิงน้ำ; สวมใส่ได้ (ซองปืน/สายรัด); อื่นๆ
sl-SI: Lastnosti igralnega orožja in pripomočkov: Povezano z aplikacijo; Elektronski zaslon; Streljanje penastih puščic; Infrardeči/laserski kazalnik (igrača); Vključuje strelivo/polnila; Vključuje tarčo; Svetleče; Aktivacija z gibanjem; Projekcija (simboli/vzorci); Orodja za igranje vlog/vohunska orodja za dešifriranje; Mehki/penasti varni robovi; Zvočni učinki; Vključen kovček za shranjevanje; Puščice s priseskom; Vibriranje; Spreminjevalnik glasu; Funkcija voki-tokija; Streljanje vode; Nosljivo (tok/trak); Drugo
de: Funktionen von Spielzeugwaffen und Gadgets: Mit der App verbunden; Elektronisches Display; Schaumstoffpfeil-Schießen; IR-/Laserpointer (Spielzeug); Inklusive Munition/Nachfüllpackungen; Inklusive Zielscheibe; Leuchtend; Bewegungsaktiviert; Projektion (Symbole/Muster); Rollenspiel-/Spion-Entschlüsselungswerkzeuge; Weiche/sichere Schaumstoffkanten; Soundeffekte; Aufbewahrungsbox inklusive; Saugnapfpfeile; Vibration; Stimmenverzerrer; Walkie-Talkie-Funktion; Wasserschießen; Tragbar (Holster/Gurt); Sonstiges
tr: Oyuncak silah ve alet özellikleri: Uygulama bağlantılı; Elektronik ekran; Köpük dart atma; IR/lazer işaretçi (oyuncak); Mühimmat/yedek paket dahil; Hedef dahil; Işıklı; Hareket sensörlü; Projeksiyon (semboller/desenler); Rol yapma/casus şifre çözme araçları; Yumuşak/köpük güvenli kenarlar; Ses efektleri; Saklama kutusu dahil; Vantuzlu dartlar; Titreşim; Ses değiştirici; Telsiz işlevi; Su fışkırtma; Giyilebilir (kılıf/kayış); Diğer
vi: Đặc điểm của đồ chơi vũ khí và thiết bị: Kết nối ứng dụng; Màn hình điện tử; Bắn phi tiêu xốp; Con trỏ hồng ngoại/laser (đồ chơi); Kèm đạn/phụ kiện nạp lại; Kèm bia ngắm; Phát sáng; Kích hoạt bằng chuyển động; Chiếu hình (kí hiệu/hoa văn); Công cụ giải mã nhập vai/điệp viên; Các cạnh an toàn mềm/bằng xốp; Hiệu ứng âm thanh; Kèm hộp đựng; Phi tiêu có giác hút; Rung; Máy thay đổi giọng nói; Chức năng bộ đàm; Bắn nước; Có thể đeo (bao súng/dây đeo); Khác
ru: Особенности игрушечного оружия и гаджетов: Подключение к приложению; Электронный дисплей; Стрельба мягкими дротиками; ИК/лазерная указка (игрушечная); Боеприпасы/сменные элементы в комплекте; Мишень в комплекте; Подсветка; Активация движением; Проекция (символы/узоры); Инструменты для ролевых игр/шпионской дешифровки; Мягкие/безопасные края; Звуковые эффекты; Футляр для хранения в комплекте; Дротики с присосками; Вибрация; Изменение голоса; Функция рации; Стрельба водой; Можно носить на себе (кобура/ремешок); Другое
hr-HR: Značajke oružja igračke i naprave: Povezano s aplikacijom; Elektronički zaslon; Ispaljivanje pjenastih strelica; IR / laserski pokazivač (igračka); Uključuje streljivo/punjenja; Uključuje metu; Svjetleće; Aktivacija pokretom; Projekcija (simboli/uzorci); Alati za igru uloga / špijunsko dekodiranje; Sigurni mekani/pjenasti rubovi; Zvučni efekti; Uključena kutija za pohranu; Strelice s vakuumskim prianjalkama; Vibracija; Mijenjač glasa; Funkcija voki-tokija; Prskanje vode; Nosivo (futrola/remen); Ostalo
el: Χαρακτηριστικά παιχνιδιών όπλων και gadget: Συνδεδεμένο με εφαρμογή; Ηλεκτρονική οθόνη; Εκτόξευση με βελάκια αφρού; IR/Δείκτης λέιζερ (παιχνίδι); Περιλαμβάνει πυρομαχικά/ανταλλακτικά; Περιλαμβάνει στόχο; Φωτιζόμενο; Ενεργοποιούμενο με την κίνηση; Προβολή (σύμβολα/μοτίβα); Παιχνίδι ρόλων/Εργαλεία αποκωδικοποίησης κατασκόπου; Μαλακές/ασφαλείς άκρες αφρού; Ηχητικά εφέ; Περιλαμβάνεται θήκη αποθήκευσης; Βελάκια με βεντούζα; Δόνηση; Εναλλάκτης φωνής; Λειτουργία Walkie-talkie; Εκτόξευση νερού; Φορετό (θήκη/ιμάντας); Άλλο
lt-LT: Žaislinių ginklų ir įtaisų savybės: Susietas su programėle; Elektroninis ekranas; Putplasčio strėlyčių šaudymas; IR / lazerinis taikiklis (žaislinis); Su šaudmenimis / papildymais; Su taikiniu; Šviečiantis; Aktyvuojamas judesiu; Projekcija (simboliai / raštai); Vaidmenų žaidimų / šnipų iškodavimo įrankiai; Minkšti / putplasčio saugūs kraštai; Garso efektai; Pridedamas laikymo dėklas; Strėlytės su siurbtukais; Vibracija; Balso keitiklis; Racijos funkcija; Šaudantis vandeniu; Dėvimas (dėklas / diržas); Kita
en: Toy weapon & gadget features: App-connected; Electronic display; Foam dart shooting; IR/laser pointer (toy); Includes ammunition/refills; Includes target; Light-up; Motion-activated; Projection (symbols/patterns); Role-play/spy decoding tools; Soft/foam safe edges; Sound effects; Storage case included; Suction-cup darts; Vibration; Voice changer; Walkie-talkie function; Water shooting; Wearable (holster/strap); Other
es: Características de las armas y dispositivos de juguete: Conectado a la app; Pantalla electrónica; Lanzamiento de dardos de espuma; Puntero IR/láser (juguete); Incluye municiones/recargas; Incluye objetivo; Luminoso; Activado por movimiento; Proyección (símbolos/patrones); Juego de rol/herramientas de decodificación de espías; Bordes seguros y suaves/de espuma; Efectos de sonido; Estuche de almacenamiento incluido; Dardos con ventosa; Vibración; Cambiador de voz; Función de walkie-talkie; Lanzamiento de agua; Ponible (funda/correa); Otro
cs: Vlastnosti dětských zbraní: Propojení s aplikací; Elektronický displej; Střelba pěnových šipek; IR/laserové ukazovátko (hračka); Včetně munice/náplní; Včetně terče; Svítící; Aktivace pohybem; Projekce (symboly/vzory); Dekódovací nástroje pro hraní rolí / špiony; Měkké/pěnové bezpečné hrany; Zvukové efekty; Včetně úložného pouzdra; Šipky s přísavkou; Vibrace; Měnič hlasu; Funkce vysílačky; Střelba vody; Nositelný (pouzdro/popruh); Jiné
hu: Játék fegyverek és kémkütyük jellemzői: Alkalmazáshoz csatlakoztatható; Elektronikus kijelző; Szivacslövedék-kilövő; IR/Lézermutató (játék); Lőszer/utántöltő mellékelve; Célponttal; Világító; Mozgásérzékelős; Kivetítő (szimbólumok/minták); Szerepjáték/kém kódfejtő eszközök; Puha/szivacsos biztonsági élek; Hangeffektek; Tárolótáskával; Tapadókorongos nyilak; Rezgés; Hangtorzító; Walkie-talkie funkció; Vízkilövő; Hordható (tok/pánt); Egyéb
pt-BR: Arma e gadget de brinquedo recursos: Conectado a app; Visor eletrônico; Lançamento de dardos de espuma; Ponteiro IR/laser (brinquedo); Inclui munição/refis; Inclui alvo; Luminoso; Ativado por movimento; Projeção (símbolos/padrões); Role-play/ferramentas de decodificação de espionagem; Bordas seguras macias/de espuma; Efeitos sonoros; Estojo de armazenamento incluído; Dardos de ventosa; Vibração; Modificador de voz; Função walkie-talkie; Lançamento de água; Vestível (coldre/alça); Outros
nl: Speelgoedwapen- en gadgetkenmerken: Met app-verbinding; Elektronisch display; Schuimpijltjes schieten; IR/laserpointer (speelgoed); Inclusief munitie/navullingen; Inclusief doelwit; Lichtgevend; Bewegingsgeactiveerd; Projectie (symbolen/patronen); Rollenspel-/spionagedecodeertools; Zachte/veilige schuimranden; Geluidseffecten; Inclusief opbergkoffer; Zuignappijltjes; Trilling; Stemvervormer; Walkietalkiefunctie; Waterschietfunctie; Draagbaar (holster/riem); Overig
zh-TW: 玩具武器/道具功能: 連接 app; 電子顯示器; 泡棉飛鏢射擊; 紅外線/雷射筆 (玩具); 內含彈藥/補充包; 內含標靶; 發光; 動作啟動; 投影 (符號/圖案); 角色扮演/間諜解碼工具; 柔軟/泡棉安全邊緣; 音效; 內含收納盒; 吸盤飛鏢; 震動; 變聲器; 對講機功能; 射水; 可穿戴 (槍套/背帶); 其他
da: Funktioner for legetøjsvåben og gadgets: App-forbundet; Elektronisk display; Skumdart-skydning; Infrarød/laserpegepind (legetøj); Ammunition/refills medfølger; Skydeskive medfølger; Lysende; Bevægelsesaktiveret; Projektion (symboler/mønstre); Rollespil/spion-afkodningsværktøj; Sikre bløde kanter/skumkanter; Lydeffekter; Opbevaringskasse medfølger; Pile med sugekop; Vibration; Stemmeforvrænger; Walkie-talkie-funktion; Vandskydning; Bærbar (hylster/rem); Andet
ja: おもちゃの武器・ガジェット機能: アプリ連動; 電子ディスプレイ; フォームダーツ発射; IR / レーザーポインター (おもちゃ); 弾薬 / 補充用付属; ターゲット付属; ライトアップ; モーション起動; プロジェクション (シンボル / パターン); ロールプレイ / スパイ解読ツール; ソフト / フォーム安全エッジ; サウンドエフェクト; 収納ケース付属; 吸盤ダーツ; 振動; ボイスチェンジャー; トランシーバー機能; 水鉄砲; ウェアラブル (ホルスター / ストラップ); その他
fi: Leluaseiden ja -laitteiden ominaisuudet: Yhdistettävissä sovellukseen; Elektroninen näyttö; Vaahtomuovinuolien ampuminen; IR-/laserosoitin (lelu); Sisältää ammuksia/täyttöpakkauksen; Sisältää maalitaulun; Valaistu; Liikeaktivoitu; Projektio (symbolit/kuviot); Roolipeli-/vakoojadekoodaustyökalut; Pehmeät/vaahtomuoviset turvareunat; Äänitehosteet; Sisältää säilytyskotelon; Imukuppinuolet; Värinä; Äänenmuunnin; Radiopuhelintoiminto; Veden ampuminen; Puettava (kotelo/hihna); Muu
pt-PT: Características de armas e aparelhos de brinquedo: Ligado à app; Ecrã eletrónico; Lançamento de dardos de espuma; Apontador IR/laser (brinquedo); Inclui munições/recargas; Inclui alvo; Luminoso; Ativado por movimento; Projeção (símbolos/padrões); Ferramentas de descodificação de espião/encenação; Arestas seguras macias/de espuma; Efeitos sonoros; Caixa de arrumação incluída; Dardos com ventosa; Vibração; Modificador de voz; Função de walkie-talkie; Lançamento de água; Vestível (coldre/correia); Outro